ACORDAO-COMPLETO-2548552

ACÓRDÃO DE RELAÇÃO

ACÓRDÃO DE RELAÇÃO 2016/2022 ATA 35/2022 - PLENÁRIO

Acórdão 2016/2022-TCU-Plenário
Trata-se de pedido de reexame interposto pela Associação de Proteção e Assistência Jurídica aos Cidadãos e Consumidores do Brasil - Aspac contra o Acórdão 1606/2022-TCU-Plenário (peça 33) , por meio do qual esta Corte de Contas não conheceu a representação por ela apresentada, por não preencher o requisito de admissibilidade de suficiência dos indícios de irregularidades.
Considerando que o papel do representante é o de fornecer os elementos para que o Tribunal dê início à sua ação de controle externo e, uma vez iniciado o processo, o TCU assume total controle sobre a condução das fiscalizações, não existindo, para o representante, prerrogativa de comparecer aos autos para a defesa de seus pontos de vista, a não ser que seja admitido como interessado;
Considerando que, uma vez iniciado o processo, o Tribunal assume total controle sobre a condução das fiscalizações e prescinde de qualquer outra movimentação processual do representante;
Considerando que a jurisprudência do TCU é bem clara ao entender que o reconhecimento do representante como parte é situação excepcional e depende, além do pedido de ingresso nos autos como interessado, da demonstração de legítima e comprovada razão para intervir no processo (Acórdão 6348/2017-TCU-Segunda Câmara e Acórdãos 1.955/2017 e 455/2019, do Plenário) ;
Considerando, portanto, que o recurso interposto não atende aos requisitos de admissibilidade, por estar caracterizada a falta de legitimidade para recorrer;
Os Ministros do Tribunal de Contas da União, quanto ao processo a seguir relacionado, ACORDAM, por unanimidade, com fundamento nos arts. 32, inciso I e parágrafo único, 33 e 48, caput e parágrafo único, da Lei 8.443/1992, e nos arts. 143, inciso IV, alínea "b", e § 3º, 144, 277, inciso II, e 286 do Regimento Interno do TCU, de acordo com os pareceres emitidos nos autos, em:
a) não conhecer do pedido de reexame interposto pela Associação de Proteção e Assistência Jurídica aos Cidadãos e Consumidores do Brasil - Aspac, por ausência de legitimidade recursal; e
b) dar ciência da presente deliberação à recorrente e aos órgãos/entidades interessados.
1. Processo TC-Processo 011.265/2022-1 (REPRESENTAÇÃO) 
	1.1. Recorrente: Associação de Proteção e Assistência Jurídica aos Cidadãos e Consumidores do Brasil (21.659.328/0001-94) .
	1.2. Entidade: Instituto Federal de Educação, Ciência e Tecnologia de São Paulo.
	1.3. Relator: Ministro Vital do Rêgo.
	1.4. Representante do Ministério Público: não atuou.
	1.5. Relator da deliberação recorrida: Ministro-Substituto Augusto Sherman Cavalcanti
	1.6. Unidades Técnicas: Secretaria de Recursos (Serur) .
	1.7. Representação legal: Jose Andre de Souza Barreto (OAB/AL 6.907) . 
	1.8. Determinações/Recomendações/Orientações: não há.

Associação de Proteção e Assistência Jurídica aos Cidadãos e Consumidores do Brasil (21.659.328/0001-94).

VITAL DO RÊGO

Jose Andre de Souza Barreto (OAB/AL 6.907).

Não atuou.

REPRESENTAÇÃO (REPR)

Secretaria de Recursos (Serur).